dict/builddict/names.aff
FLAG	long
SFX	LC	Y	91	
SFX	LC	0	ي/nrnnnjccdd	[^أؤيءةاى]
SFX	LC	0	يته/nrnnnjaabb	[^أؤيءةاى]
SFX	LC	0	يا/nrccdd	[^أؤيءةاى]
SFX	LC	0	يي/nnnjccdd	[^أؤيءةاى]
SFX	LC	0	يتا/nrccdd	[^أؤيءةاى]
SFX	LC	0	يتي/nnnjccdd	[^أؤيءةاى]
SFX	LC	0	يات/nrnnnjccdd	[^أؤيءةاى]
SFX	LC	ة	ي/nrnnnjccdd	[^أيءؤا]ة
SFX	LC	ة	يته/nrnnnjaabb	[^أيءؤا]ة
SFX	LC	ة	يا/nrccdd	[^أيءؤا]ة
SFX	LC	ة	يي/nnnjccdd	[^أيءؤا]ة
SFX	LC	ة	يتا/nrccdd	[^أيءؤا]ة
SFX	LC	ة	يتي/nnnjccdd	[^أيءؤا]ة
SFX	LC	ة	يات/nrnnnjccdd	[^أيءؤا]ة
SFX	LC	ى	ي/nrnnnjccdd	ى
SFX	LC	ى	يته/nrnnnjaabb	ى
SFX	LC	ى	يا/nrccdd	ى
SFX	LC	ى	يي/nnnjccdd	ى
SFX	LC	ى	يتا/nrccdd	ى
SFX	LC	ى	يتي/nnnjccdd	ى
SFX	LC	ى	يات/nrnnnjccdd	ى
SFX	LC	ا	ي/nrnnnjccdd	ا
SFX	LC	ا	يته/nrnnnjaabb	ا
SFX	LC	ا	يا/nrccdd	ا
SFX	LC	ا	يي/nnnjccdd	ا
SFX	LC	ا	يتا/nrccdd	ا
SFX	LC	ا	يتي/nnnjccdd	ا
SFX	LC	ا	يات/nrnnnjccdd	ا
SFX	LC	اة	ي/nrnnnjccdd	اة
SFX	LC	اة	يته/nrnnnjaabb	اة
SFX	LC	اة	يا/nrccdd	اة
SFX	LC	اة	يي/nnnjccdd	اة
SFX	LC	اة	يتا/nrccdd	اة
SFX	LC	اة	يتي/nnnjccdd	اة
SFX	LC	اة	يات/nrnnnjccdd	اة
SFX	LC	ي	ي/nrnnnjccdd	ي
SFX	LC	ي	يته/nrnnnjaabb	ي
SFX	LC	ي	يا/nrccdd	ي
SFX	LC	ي	يي/nnnjccdd	ي
SFX	LC	ي	يتا/nrccdd	ي
SFX	LC	ي	يتي/nnnjccdd	ي
SFX	LC	ي	يات/nrnnnjccdd	ي
SFX	LC	ية	ي/nrnnnjccdd	ية
SFX	LC	ية	يته/nrnnnjaabb	ية
SFX	LC	ية	يا/nrccdd	ية
SFX	LC	ية	يي/nnnjccdd	ية
SFX	LC	ية	يتا/nrccdd	ية
SFX	LC	ية	يتي/nnnjccdd	ية
SFX	LC	ية	يات/nrnnnjccdd	ية
SFX	LC	ء	ئي/nrnnnjccdd	ء
SFX	LC	ء	ئيته/nrnnnjaabb	ء
SFX	LC	ء	ئيا/nrccdd	ء
SFX	LC	ء	ئيي/nnnjccdd	ء
SFX	LC	ء	ئيتا/nrccdd	ء
SFX	LC	ء	ئيتي/nnnjccdd	ء
SFX	LC	ء	ئيات/nrnnnjccdd	ء
SFX	LC	أ	ئي/nrnnnjccdd	أ
SFX	LC	أ	ئيته/nrnnnjaabb	أ
SFX	LC	أ	ئيا/nrccdd	أ
SFX	LC	أ	ئيي/nnnjccdd	أ
SFX	LC	أ	ئيتا/nrccdd	أ
SFX	LC	أ	ئيتي/nnnjccdd	أ
SFX	LC	أ	ئيات/nrnnnjccdd	أ
SFX	LC	ؤ	ئي/nrnnnjccdd	ؤ
SFX	LC	ؤ	ئيته/nrnnnjaabb	ؤ
SFX	LC	ؤ	ئيا/nrccdd	ؤ
SFX	LC	ؤ	ئيي/nnnjccdd	ؤ
SFX	LC	ؤ	ئيتا/nrccdd	ؤ
SFX	LC	ؤ	ئيتي/nnnjccdd	ؤ
SFX	LC	ؤ	ئيات/nrnnnjccdd	ؤ
SFX	LC	ءة	ئي/nrnnnjccdd	ءة
SFX	LC	ءة	ئيته/nrnnnjaabb	ءة
SFX	LC	ءة	ئيا/nrccdd	ءة
SFX	LC	ءة	ئيي/nnnjccdd	ءة
SFX	LC	ءة	ئيتا/nrccdd	ءة
SFX	LC	ءة	ئيتي/nnnjccdd	ءة
SFX	LC	ءة	ئيات/nrnnnjccdd	ءة
SFX	LC	أة	ئي/nrnnnjccdd	أة
SFX	LC	أة	ئيته/nrnnnjaabb	أة
SFX	LC	أة	ئيا/nrccdd	أة
SFX	LC	أة	ئيي/nnnjccdd	أة
SFX	LC	أة	ئيتا/nrccdd	أة
SFX	LC	أة	ئيتي/nnnjccdd	أة
SFX	LC	أة	ئيات/nrnnnjccdd	أة
SFX	LC	ؤة	ئي/nrnnnjccdd	ؤة
SFX	LC	ؤة	ئيته/nrnnnjaabb	ؤة
SFX	LC	ؤة	ئيا/nrccdd	ؤة
SFX	LC	ؤة	ئيي/nnnjccdd	ؤة
SFX	LC	ؤة	ئيتا/nrccdd	ؤة
SFX	LC	ؤة	ئيتي/nnnjccdd	ؤة
SFX	LC	ؤة	ئيات/nrnnnjccdd	ؤة
	
# Mots النسبة الواوية   مفرد ومثنى المذكر والمؤنث   وجمع مؤ. س– معرف  ـ	
# Cas Rw تحويل الألف: عصى...عصوي، تحويل الهمزة: سمراء...سمراوي، تحويل الياء: صدي...صدوي	
	
SFX	MA	Y	42	
SFX	MA	0	ي/mrmnmj	[^يءةاى]
SFX	MA	0	ية/mrmnmj	[^يءةاى]
SFX	MA	0	يان/mr	[^يءةاى]
SFX	MA	0	يين/mnmj	[^يءةاى]
SFX	MA	0	يتان/mr	[^يءةاى]
SFX	MA	0	يتين/mnmj	[^يءةاى]
SFX	MA	0	يات/mrmnmj	[^يءةاى]
SFX	MA	ى	وي/mrmnmj	ى
SFX	MA	ى	وية/mrmnmj	ى
SFX	MA	ى	ويان/mr	ى
SFX	MA	ى	ويين/mnmj	ى
SFX	MA	ى	ويتان/mr	ى
SFX	MA	ى	ويتين/mnmj	ى
SFX	MA	ى	ويات/mrmnmj	ى
SFX	MA	ا	وي/mrmnmj	ا
SFX	MA	ا	وية/mrmnmj	ا
SFX	MA	ا	ويان/mr	ا
SFX	MA	ا	ويين/mnmj	ا
SFX	MA	ا	ويتان/mr	ا
SFX	MA	ا	ويتين/mnmj	ا
SFX	MA	ا	ويات/mrmnmj	ا
SFX	MA	اة	وي/mrmnmj	اة
SFX	MA	اة	وية/mrmnmj	اة
SFX	MA	اة	ويان/mr	اة
SFX	MA	اة	ويين/mnmj	اة
SFX	MA	اة	ويتان/mr	اة
SFX	MA	اة	ويتين/mnmj	اة
SFX	MA	اة	ويات/mrmnmj	اة
SFX	MA	ء	وي/mrmnmj	اء
SFX	MA	ء	وية/mrmnmj	اء
SFX	MA	ء	ويان/mr	اء
SFX	MA	ء	ويين/mnmj	اء
SFX	MA	ء	ويتان/mr	اء
SFX	MA	ء	ويتين/mnmj	اء
SFX	MA	ء	ويات/mrmnmj	اء
SFX	MA	ي	وي/mrmnmj	ي
SFX	MA	ي	وية/mrmnmj	ي
SFX	MA	ي	ويان/mr	ي
SFX	MA	ي	ويين/mnmj	ي
SFX	MA	ي	ويتان/mr	ي
SFX	MA	ي	ويتين/mnmj	ي
SFX	MA	ي	ويات/mrmnmj	ي
	
	
# Mots النسبة الواوية مفرد ومثنى المذكر والمؤنث   وجمع مؤ. س– نكرة/إضافة منفصلة  ـ	
# Cas Rw تحويل الألف: عصى...عصوي، تحويل الهمزة: سمراء...سمراوي، تحويل الياء: صدي...صدوي	
	
SFX	MB	Y	90	
SFX	MB	0	ي/nrnnnj	[^يءةاى]
SFX	MB	0	ية/nrnnnj	[^يءةاى]
SFX	MB	0	يةً/nn	[^يءةاى]
SFX	MB	0	يان/nr	[^يءةاى]
SFX	MB	0	يا/nr	[^يءةاى]
SFX	MB	0	يين/nnnj	[^يءةاى]
SFX	MB	0	يي/nnnj	[^يءةاى]
SFX	MB	0	يتان/nr	[^يءةاى]
SFX	MB	0	يتا/nr	[^يءةاى]
SFX	MB	0	يتين/nnnj	[^يءةاى]
SFX	MB	0	يتي/nnnj	[^يءةاى]
SFX	MB	0	يات/nrnnnj	[^يءةاى]
SFX	MB	0	يا/nn	[^يءةاى]
SFX	MB	0	ياً/nn	[^يءةاى]
SFX	MB	0	يًا/nn	[^يءةاى]
SFX	MB	ى	وي/nrnnnj	ى
SFX	MB	ى	وية/nrnnnj	ى
SFX	MB	ى	ويةً/nn	ى
SFX	MB	ى	ويان/nr	ى
SFX	MB	ى	ويا/nr	ى
SFX	MB	ى	ويين/nnnj	ى
SFX	MB	ى	ويي/nnnj	ى
SFX	MB	ى	ويتان/nr	ى
SFX	MB	ى	ويتا/nr	ى
SFX	MB	ى	ويتين/nnnj	ى
SFX	MB	ى	ويتي/nnnj	ى
SFX	MB	ى	ويات/nrnnnj	ى
SFX	MB	ى	ويا/nn	ى
SFX	MB	ى	وياً/nn	ى
SFX	MB	ى	ويًا/nn	ى
SFX	MB	ا	وي/nrnnnj	ا
SFX	MB	ا	وية/nrnnnj	ا
SFX	MB	ا	ويةً/nn	ا
SFX	MB	ا	ويان/nr	ا
SFX	MB	ا	ويا/nr	ا
SFX	MB	ا	ويين/nnnj	ا
SFX	MB	ا	ويي/nnnj	ا
SFX	MB	ا	ويتان/nr	ا
SFX	MB	ا	ويتا/nr	ا
SFX	MB	ا	ويتين/nnnj	ا
SFX	MB	ا	ويتي/nnnj	ا
SFX	MB	ا	ويات/nrnnnj	ا
SFX	MB	ا	ويا/nn	ا
SFX	MB	ا	وياً/nn	ا
SFX	MB	ا	ويًا/nn	ا
SFX	MB	اة	وي/nrnnnj	اة
SFX	MB	اة	وية/nrnnnj	اة
SFX	MB	اة	ويةً/nn	اة
SFX	MB	اة	ويان/nr	اة
SFX	MB	اة	ويا/nr	اة
SFX	MB	اة	ويين/nnnj	اة
SFX	MB	اة	ويي/nnnj	اة
SFX	MB	اة	ويتان/nr	اة
SFX	MB	اة	ويتا/nr	اة
SFX	MB	اة	ويتين/nnnj	اة
SFX	MB	اة	ويتي/nnnj	اة
SFX	MB	اة	ويات/nrnnnj	اة
SFX	MB	اة	ويا/nn	اة
SFX	MB	اة	وياً/nn	اة
SFX	MB	اة	ويًا/nn	اة
SFX	MB	ء	وي/nrnnnj	اء
SFX	MB	ء	وية/nrnnnj	اء
SFX	MB	ء	ويةً/nn	اء
SFX	MB	ء	ويان/nr	اء
SFX	MB	ء	ويا/nr	اء
SFX	MB	ء	ويين/nnnj	اء
SFX	MB	ء	ويي/nnnj	اء
SFX	MB	ء	ويتان/nr	اء
SFX	MB	ء	ويتا/nr	اء
SFX	MB	ء	ويتين/nnnj	اء
SFX	MB	ء	ويتي/nnnj	اء
SFX	MB	ء	ويات/nrnnnj	اء
SFX	MB	ء	ويا/nn	اء
SFX	MB	ء	وياً/nn	اء
SFX	MB	ء	ويًا/nn	اء
SFX	MB	ي	وي/nrnnnj	ي
SFX	MB	ي	وية/nrnnnj	ي
SFX	MB	ي	ويةً/nn	ي
SFX	MB	ي	ويان/nr	ي
SFX	MB	ي	ويا/nr	ي
SFX	MB	ي	ويين/nnnj	ي
SFX	MB	ي	ويي/nnnj	ي
SFX	MB	ي	ويتان/nr	ي
SFX	MB	ي	ويتا/nr	ي
SFX	MB	ي	ويتين/nnnj	ي
SFX	MB	ي	ويتي/nnnj	ي
SFX	MB	ي	ويات/nrnnnj	ي
SFX	MB	ي	ويا/nn	ي
SFX	MB	ي	وياً/nn	ي
SFX	MB	ي	ويًا/nn	ي

	
# Mots النسبة الواوية مفرد ومثنى المذكر والمؤنث وجمع مؤ. س– نكرة/إضافة ضمير  ـ	
# Cas Rw تحويل الألف: عصى...عصوي، تحويل الهمزة: سمراء...سمراوي، تحويل الياء: صدي...صدوي	
# Si caractère nominal du relatif عند تحول النسبة إلى الإسمية	
	
SFX	MC	Y	42	
SFX	MC	0	ي/nrnnnjccdd	[^يءةاى]
SFX	MC	0	يته/nrnnnjaabb	[^يءةاى]
SFX	MC	0	يا/nrccdd	[^يءةاى]
SFX	MC	0	يي/nnnjccdd	[^يءةاى]
SFX	MC	0	يتا/nrccdd	[^يءةاى]
SFX	MC	0	يتي/nnnjccdd	[^يءةاى]
SFX	MC	0	يات/nrnnnjccdd	[^يءةاى]
SFX	MC	ى	وي/nrnnnjccdd	ى
SFX	MC	ى	ويته/nrnnnjaabb	ى
SFX	MC	ى	ويا/nrccdd	ى
SFX	MC	ى	ويي/nnnjccdd	ى
SFX	MC	ى	ويتا/nrccdd	ى
SFX	MC	ى	ويتي/nnnjccdd	ى
SFX	MC	ى	ويات/nrnnnjccdd	ى
SFX	MC	ا	وي/nrnnnjccdd	ا
SFX	MC	ا	ويته/nrnnnjaabb	ا
SFX	MC	ا	ويا/nrccdd	ا
SFX	MC	ا	ويي/nnnjccdd	ا
SFX	MC	ا	ويتا/nrccdd	ا
SFX	MC	ا	ويتي/nnnjccdd	ا
SFX	MC	ا	ويات/nrnnnjccdd	ا
SFX	MC	اة	وي/nrnnnjccdd	اة
SFX	MC	اة	ويته/nrnnnjaabb	اة
SFX	MC	اة	ويا/nrccdd	اة
SFX	MC	اة	ويي/nnnjccdd	اة
SFX	MC	اة	ويتا/nrccdd	اة
SFX	MC	اة	ويتي/nnnjccdd	اة
SFX	MC	اة	ويات/nrnnnjccdd	اة
SFX	MC	ء	وي/nrnnnjccdd	اء
SFX	MC	ء	ويته/nrnnnjaabb	اء
SFX	MC	ء	ويا/nrccdd	اء
SFX	MC	ء	ويي/nnnjccdd	اء
SFX	MC	ء	ويتا/nrccdd	اء
SFX	MC	ء	ويتي/nnnjccdd	اء
SFX	MC	ء	ويات/nrnnnjccdd	اء
SFX	MC	ي	وي/nrnnnjccdd	ي
SFX	MC	ي	ويته/nrnnnjaabb	ي
SFX	MC	ي	ويا/nrccdd	ي
SFX	MC	ي	ويي/nnnjccdd	ي
SFX	MC	ي	ويتا/nrccdd	ي
SFX	MC	ي	ويتي/nnnjccdd	ي
SFX	MC	ي	ويات/nrnnnjccdd	ي
	
	
# Spécial Rp/PmS  شبه ناقص والنسب، جمع مذكر سالم  - معرف	
# Cas عملي...عمليون، غني...غنيون	
	
SFX	NA	Y	8	
SFX	NA	ا	يون/mr	ا
SFX	NA	ا	يين/mnmj	ا
SFX	NA	ي	يون/mr	ي
SFX	NA	ي	يين/mnmj	ي
SFX	NA	ة	يون/mr	ة
SFX	NA	ة	يين/mnmj	ة
SFX	NA	0	يون/mr	[^اةي]
SFX	NA	0	يين/mnmj	[^اةي]
	
# Spécial Rp/PmS  شبه ناقص والنسب،  جمع مذكر سالم  - نكرة/إضافة منفصلة	
	
SFX	NB	Y	16	
SFX	NB	ا	يون/nr	ا
SFX	NB	ا	يو/nr	ا
SFX	NB	ا	يين/nnnj	ا
SFX	NB	ا	يي/nnnj	ا
SFX	NB	ي	يون/nr	ا
SFX	NB	ي	يو/nr	ي
SFX	NB	ي	يين/nnnj	ي
SFX	NB	ي	يي/nnnj	ي
SFX	NB	ة	يون/nr	ة
SFX	NB	ة	يو/nr	ة
SFX	NB	ة	يين/nnnj	ة
SFX	NB	ة	يي/nnnj	ة
SFX	NB	0	يون/nr	[^اةي]
SFX	NB	0	يو/nr	[^اةي]
SFX	NB	0	يين/nnnj	[^اةي]
SFX	NB	0	يي/nnnj	[^اةي]
	
# Spécial Rp/PmS شبه ناقص والنسب،  جمع مذكر سالم- نكرة/إضافة ضمير عاقل	
	
